臺中高等行政法院判決
　　　　　　　　　　　　　　　　　　 94年度訴字第00442號
　　　　　　　　　　　　　　　.
原　　　告　國立勤益技術學院
代　表　人　甲○○
訴訟代理人　王正喜　律師
被　　　告　乙○○
訴訟代理人　陳威霖　律師
被　　　告　丙○○
被　　　告　丁○○
上列當事人間因償還公費事件，原告提起行政訴訟，本院判決如
下︰
　　主  文
被告乙○○、丙○○、丁○○應連帶給付原告新台幣貳佰貳拾伍
萬參仟玖佰壹拾柒元及自民國94年9月15日起至清償日止按年息
百分之五計算之利息。
訴訟費用由被告連帶負擔。
　　事  實
一、事實概要：被告乙○○因個人進修規劃及學校校務推展所需
    ，於民國（下同）88學年度報經原告同意其於89年8月1日至
    92年7月31日期間，至國立台灣大學進修博士學位，並邀同
    被告丁○○、丙○○為連帶保證人與原告簽立國內進修保證
    書，約定於期滿後即返校服務，否則願依規定償還進修期間
    所領之薪給及補助，被告乙○○延至92學年度底（約93年6
    月間）方取得博士學位，其後，被告乙○○以其母罹患癌症
    ，需就近照顧為由，於93年5月11日專案簽請原告准予自93
    學年度不再應聘，經原告各級教師評審委員會審議決議駁回
    其申請，原告遂向被告乙○○請求依約應聘，或應依約賠償
    原告所支出之進修公費及薪津計新台幣（下同）2,253,917
    元，被告乙○○回覆僅同意給付681,753元，後又不同意賠
    付，因被告丙○○、丁○○為被告乙○○之連帶保證人，原
    告乃提起本件給付之訴並請求被告連帶給付。
二、兩造之聲明：
    (一)原告聲明：求為判決：
      1.被告等3人應連帶給付原告新台幣2,253,917元，及自起
        訴狀繕本送達之翌日起至清償日止，按年息百分之5計算
        之利息。
      2.訴訟費用由被告等3人連帶負擔。
    (二)被告聲明：均求為判決：
      1.原告之訴駁回。
      2.訴訟費用由原告負擔。
三、兩造之陳述：
    (一)原告部分：
      1.本件原向台灣台中地方法院起訴，但法院認定應由行政
        法院管轄，乃駁回原告之訴，原告不服抗告，第二審法
        院認第一審法院見解正確，亦抗告駁回，因未再抗告而
        確定，先予敘明。
      2.被告乙○○因個人進修規劃及學校校務推展所需，於88
        學年度提經原告各級教師評審委員會審議通過其進修計
        畫，同意於89年8月1日至92年7月31日期間，至國立台
        灣大學進修博士學位，並與原告成立進修之諾成契約，
        約定於期滿後即返校服務，否則願依規定償還進修期間
        所領之薪給及補助（註：進修保證書第一行、第二行手
        寫之文字，出於被告乙○○之手筆，故其與原告間就返
        校服務年限及拒絕應聘時應賠償所領進修公費、薪資等
        之意思表示已相互一致）。其後被告乙○○雖未依原告
        「教師進修處理要點」第9條規定，按程序申請延長進
        修，惟據被告乙○○延至92學年度底（約93年6月間）
        方取得博士學位之時程推估，被告乙○○於92年8月至
        93年6月期間，未經原告核准自行進修期間達1年之久。
      3.其後，被告乙○○以其母罹患癌症，需就近照顧為由，
        於93年5月11日專案簽原告陳校長，擬請原告准予自93
        學年度不再應聘，並同意依約履行賠償義務。案經原告
        依據教育部訂頒之「教師進修研究獎勵辦法」規定提請
        原告各級教師評審委員會審議，惟經該會於93年7月22
        日召開會議審議，並決議以：(1)按部頒「教師進修研究
        獎勵辦法」第12條第1、2項：「全時進修、研究者，其
        服務義務期間為帶職帶薪時間之2倍；留職停薪進修、
        研究或部分辦公時間以公假進修、研究者，其服務義務
        期間為留職停薪或公假之相同時間。」、「教師履行服
        務義務期限屆滿前，不得辭聘、調任或再申請進修、研
        究。但因教學或業務特殊需要，經教師評審委員會審查
        通過及服務學校同意並報經主管教育行政機關核准者，
        不在此限。」規定，已就公立學校教師進修期滿之服務
        義務期間，明訂計算基準，及相關案件之處理原則、程
        序。(2)被告乙○○老師申請辭聘案，衡酌原告學校整體
        教學需要，決議予以駁回。
      4.被告乙○○所提辭聘案件，既經學校依教育部規定審議
        後，予以駁回，被告乙○○依原所承諾之「進修約定」
        ，即應於進修取得博士學位後，返校履行一定期間之服
        務義務。（註：被告乙○○第1年帶職帶薪進修，應返
        校服務2年，第2、3年一邊進修一邊在原告學校教書，
        應返校服務共2年，合計為4年，第4年進修未報准，故
        不予計算返校服務年限）。
      5.原告委任律師發律師函催請被告乙○○應於一週內依約
        應聘，如逾期不履行，即應依約賠償原告所支出之進修
        公費及薪津，但被告乙○○委託律師來函重申已函告原
        告自93年起不再續聘，同意給付681,753元了結。另，
        依國立交通大學以交大人字第0930004498號函被告乙○
        ○業已應聘為該校助理教授。至此，原告已完全明白，
        被告乙○○與原告之進修返校服務之承諾非僅給付遲延
        亦屬給付不能。
      6.本案被告乙○○無法依約返還服務，並履行一定期間服
        務義務乙節，依據教育部訂頒之「教師進修研究獎勵辦
        法」第13條「教師進修、研究後，如未履行服務義務或
        未獲續聘，除有不可歸責於當事人之事由外，應按未履
        行義務期間比例，償還進修、研究期間所領之薪給及補
        助。」規定及原告與被告乙○○間之諾成契約請求償還
        進修期間（89年8月起至93年7月底止）所領之薪給及補
        助，扣除被告乙○○辦公時間，應返還原告者計2,253,
        917元。
      7.被告丙○○、丁○○為被告乙○○之連帶保證人，於保
        證契約中約定：「如被保證人乙○○逾期不歸或藉詞拖
        延拒不返國及不回校繼續服務時，其所有進修公費及薪
        津等，概由保證人負責賠償，並願放棄先訴抗辯權‧‧
        ‧。」亦請求被告丙○○、丁○○連帶給付。
      8.就被告乙○○所主張：「被告自90年8月起即返回原告
        之處連續擔任專任教師，亦未請任何公假」部分，辯駁
        如下：
        (1)依教育部所頒「教師進修研究獎勵辦法」第13條規定
          ，服務義務履行期，應自教師進修取得學位後起算。
          查被告乙○○於93年6、7月間方取得博士學位，則在
          取得博士學位之前回原告學校服務之期間，不能充當
          服務義務履行之期間，至為顯然。被告另稱：在修博
          士期間後3年，均回原告處擔任專任教師，授課時數
          完全符合專任老師之授課鐘點，並放棄排課優待，且
          每週有4小時留校輔導所教之學生，此外尚留校作研
          究‧‧‧等等。惟查被告乙○○因未擔任導師，故被
          證一授課表（註：該授課表係原告學校所排）內「班
          週會及導師時間」及「課外活動」二課程，被告趙禧
          綠應無參與；再被告乙○○所稱：「除授課外，仍依
          規定在校輔導及研究‧‧‧。」但查，除被告乙○○
          每週有在校輔導所教學生4小時外（該每週4小時之輔
          導原告不爭執），其餘所稱有在校作研究一節，原告
          則為否認。
        (2)被告乙○○到國立台灣大學進修博士學位，第1年帶
          職帶薪進修，毋庸請公假，第2至3年，依規定應請公
          假，但應請而未請，責在被告乙○○。惟原告既核准
          被告乙○○進修，且依部頒「教師進修研究獎勵辦法
          」第5條第1項第2款同意就其進修時間給予公假，此
          默示之同意公假，已補正公假之申請。故被告以未申
          請公假為由，藉以排除行為時部頒「教師進修研究獎
          勵辦法」第12條第1項有關履行服務義務期間計算之
          適用，即非有理。
        (3)被告乙○○抗辯在取得博士學位前回校服務之年數可
          抵充服務義務之年數及自93年8月1日起，與原告並無
          任何聘僱關係，資作不必返校履行服務義務，依前所
          述，顯非有理。
      9.就被告乙○○所主張：「依據教師進修研究獎勵辦法被
        告返校之服務義務僅係2年，而被告已返校續擔任3年專
        任教師」部分，辯駁如下：
        (1)按部頒「教師進修研究獎勵辦法」於93年11月15日修
          正前，其第12條第1項原規定：「全時進修、研究者
          ，其服務義務期間為帶職帶薪時間之2倍；留職停薪
          進修、研究或部分辦公時間以公假進修、研究者，其
          服務義務期間為留職停薪或公假之相同時間」則被告
          乙○○第1年為全時進修，其服務義務期間為2年，第
          2、3年係以部分辦公時間以公假進修，故服務義務期
          間合計為2年，總計被告乙○○履行服務義務期間應
          為4年而非2年。
        (2)本件行政契約發生在部頒「教師進修研究獎勵辦法」
          93年11月15日修正前，故應適用行為時之規定，始符
          合契約原理，從而被告乙○○主張「行政法理之從新
          從優原則」，對本件應可適用，應非有理。
      10.就被告乙○○所主張：「即便依據原證二被告返校之服
        務義務亦僅2年，而被告已返校續擔任3年專任教師」部
        分，辯駁如下：
        (1)被告乙○○以部分辦公時間進修，雖未申請公假，但
          原告已默示同意公假，此同意已補正公假之申請，已
          如前述。故公假之停止日應計算至被告取得博士學位
          之日。從而原告依93年11月15日修正前之部頒教師進
          修研究獎勵辦法第12條第1項計算服務義務期間，應
          有所據。
        (2)查部頒「教師進修研究獎勵辦法」第12條第1項在93
          年11月15日修正前，以部分辦公時間進修者，其服務
          義務期間以公假之期間作計算之標準。設非學校默示
          同意公假，則被告乙○○之進修，豈不成為曠職進修
          。果真如此，被告乙○○顯係以故意不申請公假阻礙
          計算服務義務期間之條件之成就，參諸民法第101條
          第1項之規定，「申請公假」之條件，亦應視為成就
          。
      11.綜上所陳，被告乙○○之答辯應無理由，請求判決如訴
        之聲明。
    (二)被告乙○○部分：
      1.被告乙○○自90年8月起即返回原告之處連續擔任3年專
        任教師，亦未請任何公假。89年8月起在台灣大學電機
        研究所進修博士學位，然除第1年向原告申請留職留薪
        外，後續3年均返回原告之處擔任專任教師而未請任何
        公假或事假，授課時數完全符合專任老師之授課鐘點規
        定，並放棄排課優待。除前揭專任老師之授課時數外，
        每週並額外有4小時留校時間進行教學輔導與研究（此
        為原告所不否認）。此外，被告乙○○戮力履行專任教
        師責任，於授課與輔導之餘仍準備教材製作上課大綱，
        審閱修正學生作案、構思期中期末考試卷、監考閱卷等
        教學工作，期間並曾擔任兩性平等教育委員會委員之行
        政職。被告乙○○於93年5月11日即函知原告，於（91
        ）勤技聘字第1064聘書聘約期間屆滿後（93年7月31日
        ），被告將不繼續應聘於原告，並於93年6月21日親自
        將原告93年度專任講師聘書退還於國立勤益技術學院人
        事室。基於契約法之原理原則，原告既然已拒絕被告之
        應聘邀約，是以自93年8月1日起，原告與被告間並無任
        何聘僱關係存在。
      2.依據教師進修研究獎勵辦法，被告乙○○返校之服務義
        務僅係2年，而被告乙○○已返校續擔任3年專任教師。
        依據教師進修研究獎勵辦法第12條第1項之規定，「教
        師帶職帶薪全時進修、研究者，其服務義務期間為帶職
        帶薪期間之2倍﹔留職停薪全時進修、研究者，其服務
        義務期間為留職停薪之相同時間」，該條文僅係就「帶
        職帶薪全時進修」與「留職停薪全時進修」進行規範。
        被告僅於89年8月至90年7月共計1年以帶職帶薪全時進
        修，其後並無留職停薪，且以全職專任方式服務於原告
        ，是以依據教師進修研究獎勵辦法之規定，被告乙○○
        返校之服務義務僅係2年。85年9月13日公布之教師進修
        獎勵辦法（下稱舊法）係一已過時之法規命令，依據行
        政法理之從新從優原則不應適用。而93年11月15日所修
        訂之教師進修獎勵辦法已刪除第12條第1項「部分辦公
        時間以公假進修」返校服務義務，推究其原因明顯認為
        「部分辦公時間以公假進修」需要返校服務係過份限制
        人民之權益，且為不合時宜之規定。
      3.即便依據舊法，被告乙○○返校之服務義務亦僅2年，
        而被告乙○○已返校續擔任3年專任教師。退萬步言，
        即便依據85年9月13日公布之教師進修研究獎勵辦法第
        12條第1項，該條文亦僅就「帶職帶薪全時進修」、「
        留職帶薪全時進修」與「部分辦公時間以公假進修」進
        行規範。惟查，依據教育部台（91）人（二）字第9115
        1021號令，教師進修研究獎勵辦法第12條之履行服務義
        務，其起算時間「自留職停薪復職日、帶職帶薪全時進
        修或部分辦公時間進修停止公假之日起算」。依據行政
        訴訟法第136條準用民事訴訟法第277條規定，當事人主
        張有利之事實者，就其有利之事實有舉證之責任。然而
        除第一年留職留薪外，原告並無法提出被告有申請任何
        公假之證據。況且原告明知被告自89年8月至93年6月在
        台灣大學電機研究所進修博士學位之事實，然除第1年
        原告要求被告申請留職留薪外，自90年8月至93年6月原
        告則未要求被告申請公假，更足彰顯原告認為後續3年
        被告之進修不會影響其擔任專任老師之教學研究工作，
        而無申請公假之必要。前揭行政命令係於91年10月發布
        ，就教師進修研究獎勵辦法第12條之履行服務義務起點
        統一解釋以杜絕疑義。原告忝為該行政命令之受文單位
        ，明知前揭行政命令已公佈，卻於本訴訟中刻意隱瞞事
        實，企圖混淆視聽，更足彰顯原告濫訴之心。被告僅於
        89年8月至90年7月共計1年以帶職帶薪方式進修，其後
        即復職返回原告之處以專任教師身分連續服務3年，授
        課時數與專任老師無異，亦無申請任何公假進修，是以
        即便依據舊法第12條第1項之規定，被告返校之服務義
        務亦僅僅2年。
      4.綜上所述，被告返校之服務義務僅係2年，而被告自90
        年8月至93年7月止連續專職服務於原告之處已達3年之
        久，是以被告已經履行返校服務之義務而無任何賠償責
        任，原告之主張與法律依據顯無理由。請求判決如聲明
        。
    (三)被告丁○○部分：
      1.被告乙○○已履行返校服務義務，故保證人之保證責任
        亦解除，而無連帶責任：
        (1)乙○○是否已履行返校服務約定，癥結在於服務起算
          時間點之認定，依教育部對於教師進修返校服務起算
          時間點的解釋令，其起算時間自復職日或停止公假之
          日起算，而非自取得博士學位起算。
        (2)依據教師進修研究獎勵辦法第4條第1項第2款之規定
          ，部分進修係指利用其授課之餘仍應留校服務時間請
          公假進修者，被告至今任職於原告，原告僅僅規定專
          任教師（擔任行政職者除外）授課之餘仍應留校期間
          僅為每週4小時。
        (3)被告乙○○每週授課時數完全符合專任老師之授課鐘
          點規定，每週並額外有4小時留校時間進行教學輔導
          與研究並於授課與輔導之餘仍準備教材製作上課大綱
          ，審閱修正學生作業、構思期中期末考試卷、監考閱
          卷等教學工作。
        (4)被告乙○○已履行全職教師之權利及義務且無請公假
          ，自非原告依自創名詞所稱「默許公假」，不能滿足
          法律規定部分進修必須請公假之先決條件，因此原告
          主張之部分進修自不能成立。
        (5)被告乙○○於89學年度留職留薪前往台大進修，之後
          90年、91年、92年連續3年返校全職服務，無原告所
          稱之部分進修之事實，是以被告乙○○已完成留職留
          薪1年服務2年之規定，自無賠償之問題，故保證人之
          保證責任亦解除而無連帶責任。
        (6)我也是勤益的老師，校方沒有盡善意的告知，沒有告
          知合約的內容，與請求賠償的時候沒有跟我們講。進
          修研究後起算，但是教育部有解釋令，學校故意隱瞞
          事實，希望學校可以針對教育部的解釋令修改進修辦
          法，可是學校都不要，學校用自己的解釋嚇老師，嚇
          不成，所以法院見，趙老師帶職帶薪1年，其他時間
          為了要符合學校的規定，就認定是默示公假，請問原
          告，學校是否有要趙老師請公假？趙老師是否有請公
          假？都沒有發生，原告默許甚麼？依照教師進修研究
          獎勵辦法規定，要進修的先決要件是要請公假，學校
          不依法行政在先，老師不依他的意，卻要依法告老師
          ，假如本案成立，請問原告我們是否可以告原告瀆職
          ？
        (7)原告賠償金的計算，顯然把大專學校的老師當作公務
          人員，每週要上班5天，每天上班8小時，趙老師帶職
          帶薪回來任職之後，學校是給百分之百的薪水？還是
          給他40分之10的薪水？那時候學校是否只有給4分之1
          的薪水？要趙老師賠償40分之30的薪水，合理嗎？
       2.綜上所述，請將原告之訴駁回。
     (四)被告丙○○部分：我只是簽了連帶保證人，原告沒有對
       簽署保證書讓我們瞭解，原告人事室沒有告知連帶保證
       書的責任，我們學校到目前只是這個事件。我認為只是
       一個背書，只是一個手續，學校沒有很清楚的知會那麼
       嚴重，例如沒有告知「先訴抗辯權」，我當時沒有問，
       那麼多老師簽，也都沒有發生問題。我目前任職於原告
       。
　　理  由
一、按「全時進修、研究者，其服務義務期間為帶職帶薪時間之
    2倍；留職停薪進修、研究或部分辦公時間以公假進修、研
    究者，其服務義務期間為留職停薪或公假之相同時間。」、
    「教師履行服務義務期限屆滿前，不得辭聘、調任或再申請
    進修、研究。但因教學或業務特殊需要，經教師評審委員會
    審查通過及服務學校同意並報經主管教育行政機關核准者，
    不在此限。」、「教師進修、研究後，如未履行服務義務或
    未獲續聘，除有不可歸責於當事人之事由外，應按未履行義
    務期間比例，償還進修、研究期間所領之薪給及補助。」分
    別為93年11月5日修正前教師進修研究獎勵辦法第12條第1項
    、第2項、第13條所規定。而93年11月5日修正之教師進修研
    究獎勵辦法第12條第1項及第13條則規定為「教師帶職帶薪
    全時進修、研究者，其服務義務期間為帶職帶薪時間之2倍
    ；留職停薪全時進修、研究者，其服務義務期間為留職停薪
    之相同時間。教師履行服務義務期限屆滿前，不得辭聘、調
    任或再申請進修、研究。但因教學或業務特殊需要，經教師
    評審委員會審查通過及服務學校同意者，不在此限。」、「
    教師進修、研究後，如未履行服務義務或未獲續聘，除有不
    可歸責於當事人之事由外，應依進修、研究契約書之約定，
    按未履行義務期間比例，償還進修、研究期間所領之薪給及
    補助。」本件行政契約發生在「教師進修研究獎勵辦法」93
    年11月15日修正前，故應適用行為時之規定，先予敘明。
二、本件被告乙○○於88學年度提經原告各級教師評審委員會審
    議通過其進修計畫，經原告同意於89年8月1日至92年7月31
    日期間，至國立台灣大學進修博士學位，並邀同被告丁○○
    及丙○○為連帶保證人與原告訂立國內進修保證書，約定於
    期滿後即返校服務，否則願依規定償還進修期間所領之薪給
    及補助，被告乙○○延至92學年度底（約93年6月間）方取
    得博士學位，其後，被告乙○○以其母罹患癌症，需就近照
    顧為由，於93年5月11日簽請原告准予自93學年度不再應聘
    ，經原告各級教師評審委員會審議決議駁回其申請，原告遂
    向被告乙○○請求依約應聘，或應依約賠償原告所支出之進
    修公費及薪津計2,253,917元，被告乙○○回覆僅同意給付6
    81,753元，被告丙○○、丁○○為被告乙○○之連帶保證人
    ，原告乃請求被告連帶賠償給付進修公費及薪津計2,253,91
    7元，原告拒絕給付等情，為兩造所不爭執，並有勤益技術
    學院教師進修處理要點、教師進修研究獎勵辦法、國內進修
    保證書、律師函2份及被告教職員工薪資印領清冊等件影本
    附卷可稽，堪信為真實。
三、依原告教師進修處理要點第10條規定「本校教師經核准進修
    者，應自核准之日起1年內前往進修，逾期以棄權論，但另
    有規定者，從其規定。進修前應與本校簽定契約或保證書及
    進修計畫書，契約或保證書年限以配合修讀博士、碩士年限
    為原則。如須延長進修者應依規定續簽定延長進修保證書，
    如違約者，應賠償於留職留薪期間及相等於所領薪資之金額
    。」另93年11月5日修正前教師進修研究獎勵辦法第12條第1
    項、第2項、第13條亦規定：「全時進修、研究者，其服務
    義務期間為帶職帶薪時間之2倍；留職停薪進修、研究或部
    分辦公時間以公假進修、研究者，其服務義務期間為留職停
    薪或公假之相同時間。」、「教師履行服務義務期限屆滿前
    ，不得辭聘、調任或再申請進修、研究。但因教學或業務特
    殊需要，經教師評審委員會審查通過及服務學校同意並報經
    主管教育行政機關核准者，不在此限。」、「教師進修、研
    究後，如未履行服務義務或未獲續聘，除有不可歸責於當事
    人之事由外，應按未履行義務期間比例，償還進修、研究期
    間所領之薪給及補助。」被告乙○○依原所承諾之「進修約
    定」，應於進修取得博士學位後，返回原告學校履行一定期
    間之服務義務。即被告乙○○第1年帶職帶薪進修，應返校
    服務2年，第2、3年一邊進修一邊在原告學校教書，應返校
    服務共2年，合計為4年，第4年進修未報准，不予計算返校
    服務年限，依上開原告與被告間之保證契約，原告請求被告
    償還進修期間（89年8月起至93年7月底止）所領之薪給及補
    助，扣除被告乙○○辦公時間，應返還原告者計2,253,917
    元（詳如本院卷第23頁及24頁之計算式），並無不合，被告
    乙○○雖抗辯其自90年8月起即返回原告之處連續擔任專任
    教師，亦未請任何公假，依據教師進修研究獎勵辦法，被告
    返校之服務義務僅係2年，而被告已返校續擔任3年專任教師
    云云，然被告乙○○第1年為全時進修，其服務義務期間為2
    年，第2、3年係以部分辦公時間以公假進修，故服務義務期
    間合計為2年，總計被告乙○○履行服務義務期間應為4年而
    非2年。而大學教師在學校除了授課之外，仍需要在學校作
    必要的研究，況被告乙○○乃是將其餘時間做為進修博士學
    位之用，未能證明其除上課以外仍在學校作教學研究，被告
    乙○○此部分之主張，自非可採。另被告丁○○、丙○○均
    辯稱其等均不知保證書內容，於請求賠償時原告未告知乙節
    ，然查依兩造所簽訂之國內進修保證書記載：「茲向貴校保
    證乙○○在台灣大學電機所博士班進修自民國89年8月1日起
    至民國92年7月31日止，期滿後即返校服務，如被保證人（
    按指乙○○）逾期不歸或藉詞拖延不返國及不回貴校繼續服
    務時，其所有進修公費及薪津等，概由保證人負責賠償或追
    繳，並願放棄先訴抗辯權。」已明載未履行之賠償責任，而
    於保證書之附註五，亦載明「本保證書應填寫一式4份（如
    係商號作保則填寫3份），送經本校審核同意後，本校留存1
    份，進修人員及保證人各收執1份。」是被告丁○○、丙○
    ○主張其等不知或被告知云云，亦不足採。
四、從而本件原告依被告教師進修處理要點、教師進修研究獎勵
    辦法及兩造所簽訂之國內進修保證書之規定，請求被告等3
    人應連帶給付原告2,253,917元，及自起訴狀繕本送達之翌
    日（即94年9月15日）起至清償日止，按年息百分之5計算之
    利息，為有理由，應予准許。本件事證已臻明確，兩造其餘
    陳述及舉證，不影響於本判決之判斷，爰不一一論列。
據上論結，本件原告之訴為有理由，依行政訴訟法第195條第1項
前段、第98條第3項前段，第104條、民事訴訟法第85條第2項判
決如主文。
中　　華　　民　　國　　94　　年　　12　　月　　8  　　日
                  第二庭審判長法  官　王　茂　修
                              法  官　林  金  本
                              法  官　莊　金　昌
以上正本證明與原本無異。
如不服本判決，應於判決送達後20日內向本院提出上訴書狀，其
未表明上訴理由者，應於提起上訴後20日內向本院提出上訴理由
書（須依對造人數附具繕本）；如於本判決宣示或公告後送達前
提起上訴者，應於判決送達後20日內補提上訴理由書（須附繕本
）。未表明上訴理由者，逕以裁定駁回。
提起上訴應預繳送達用雙掛號郵票390元（34元及5元郵票各10份
)。
中　　華　　民　　國　　94　　年　　12　　月　　8 　　日
　　　　　　　　　　　　　　　書記官　邱  吉  雄
